

# **EMANUEL ZOMOZA**

## Sobre mi:

Soy un estudiante enfocado en el desarrollo web, deseo convertirme en un experto de Frontend y Full Stack. Mi viaje apenas comienza, pero ya estoy explorando y dominando herramientas esenciales como HTML, CSS y pronto JavaScript para crear experiencias de usuario modernas.

# HABILIDADES PROFESIONALES

HTML - CSS -JAVASCRIPT -NODE.JS - GIT - BOOTSTRAP -SASS

# HABILIDADES PERSONALES

Organizado Trabajo en equipo Pensamiento lógico Proactivo

# **IDIOMAS**

Inglés Tecnico

# **CONTACTO**

Tel. 1133502834 ezomozadev@gmail.com Chilavert 273 , Tristan Suarez.

https://github.com/ezomoza

linkedin.com/in/emanuel-zomoza

## **EXPERIENCIA LABORAL**

Administrativo A - Especializado Servifrio Ezeiza S.A. - Enero 2007 a Septiembre 2022 (15 años)

- Responsable de logistica y planificación de operaciones.
- Responsable de trazabilidad.
- Documentación SENASA y USDA-APHIS
- Atención a empresas y manejo de personal.
- Coordinador de Transporte.
- Depositario de predio fiscal.
- Recepción y despacho de camiones/contenedores diarios.
- Seguimiento de stocks y toma de inventarios.
- Control documentación de exportación e importación.
- Manejo de balanza para pesada de camiones.

#### Cadete

Farmacio LANDRIEL - Noviembre 2005 a Noviembre 2006

• Entrega de pedidos, limpieza en area de trabajo.

# **EDUCACIÓN**

Título de Bachiller en Ciencias Sociales y Humanidades, 2003 (Completo)

Escuela Secundaria Manuel Belgrano — Tristán Suarez.

CODERHOUSE - Enero 2024 - Abril 2024

• Desarrollo Web

CodoACodo 4.0 - Marzo 2024 (cursando actualmente)

• FullStack Javascript/Node.JS

LVL-UP - Abril 2024 (cursando actualmente)

• Javascript desde cero.